【裁判字號】    90,裁,294
【裁判日期】    900504
【裁判案由】    所有權登記
【裁判全文】
最  高  行  政  法  院  裁  定                      九十年度裁字第二九四號
    原      告  甲○○
    被      告  臺北市中山地政事務所
    代  表  人  蔡啟讚
    被      告  臺北市政府地政處
    代  表  人  宋清泉
右當事人間因所有權登記事件，原告不服內政部中華民國八十八年十月十六日台八八
內訴字第八八○六七五九號再訴願決定，提起行政訴訟。本院裁定如左︰
    主  文
原告之訴駁回。
訴訟費用由原告負擔。
    理  由
按人民不服行政機關之處分或訴願決定，固得依修正前之訴願法提起訴願、再訴願，
惟原行政處分或訴願決定已確定者，自不得就同一事件再有所主張，本院二十五年判
字第六號著有判例可參。本件原告就臺北市○○區○○段三小段四二七地號及同段八
小段十地號等六筆土地，單獨以法院判決回復所有權為登記原因申辦土地所有權移轉
登記，因所檢附之判決書與該登記案無關，被告臺北市中山地政事務所乃通知補正。
原告逾期未補正，該所以民國八十四年十一月七日北市中一地一字第二七七八四號駁
回理由書駁回該申請案。原告不服，提起訴願，經臺北市政府八十五年四月九日府訴
字第入0000000號訴願決定駁回。原告循序提起再訴願、行政訴訟，遞經內政
部八十五年六月十七日台內訴字第八五○二五五○號訴願決定及本院八十五年度裁字
第一○三七號裁定予以駁回。原告另於八十四年十二月二十日以書函分別向行政院、
臺北市政府及臺北市中山地政事務所陳情，上開陳情書函經行政院移文臺北市政府轉
由所屬地政處查明處理。被告臺北市政府地政處以八十五年一月三日北市地一字第八
四○四九入三號函知所屬中山地政事務所並副知原告略以：「‧‧‧甲○○君函為檢
具法院民事裁定確定證明書申辦登記，貴所未採納疑義乙案，請查明依法處理逕復。
」原告對該函不服，向臺北市政府提起訴願，經該府八十五年四月十日府訴字第八五
○二○八八八號訴願決定駁回，原告復向內政部提起再訴願，亦經該部八十五年六月
十七日台內訴字字第八五○一五五一號訴願決定駁回其再訴願，原告乃提起行政訴訟
，亦為本院八十五年度裁字第一○五三號裁定駁回在案。是上開兩函件及臺北市政府
訴願決定已屬確定，原告於八十八年八月十二日對臺北市政府前開兩件訴願決定不服
，再向內政部提起再訴願，已違一事不再理之原則，揆諸首揭判例意旨，於法自有未
合，再訴願決定以程序駁回，並無違誤。原告復行起訴，難謂合法，應予駁回。其實
體各項主張，已無庸審究，併此明。
據上論結，本件原告之訴為不合法，爰依行政訴訟法施行法第二條、行政訴訟法第一
百零七條第一項第十款、第一百零四條、民事訴訟法第九十五條、第七十八條，裁定
如主文。
中    華    民    國     九十        年      五      月       四        日
                    最 高 行 政 法 院  第 一 庭
                                審 判 長 法  官      黃  綠  星
                                         法  官      彭  鳳  至
                                         法  官      蔡  進  田
                                         法  官      黃  璽  君
                                         法  官      廖  宏  明
右  正  本  證  明  與  原  本  無  異
                                         法院書記官  邱  彰  德
中    華    民    國     九十        年      五      月       四        日


司法院資訊處製作；財團法人民間司法改革基金會備份。
